【裁判字號】    97,審訴,2380
【裁判日期】    970829
【裁判案由】    毒品危害防制條例
【裁判全文】
臺灣高雄地方法院刑事判決            97年度審訴字第2380號
公  訴  人  臺灣高雄地方法院檢察署檢察官
被      告  甲○○
指定辯護人  本院公設辯護人黃文德
上列被告因毒品危害防制條例案件，經檢察官提起公訴（97年度
毒偵字第3012號），本院合議庭裁定由受命法官獨任依協商程序
審理，判決如下：
    主  文
甲○○施用第一級毒品，累犯，處有期徒刑柒月。
    事實及理由
一、本件犯罪事實及證據，除犯罪事實「甲○○前因竊盜案件，
    經臺灣高雄地方法院以95年度易緝字第20號判處有期徒刑7
    月確定，嗣於民國96年1 月30日縮刑期滿執行完畢」更正為
    「甲○○前因竊盜、毒品危害防制條例案件，分別經本院以
    94年度易緝字第20號判決、95年度訴字第1652號判決，判處
    有期徒刑7 月、7 月確定，並經本院以95年度聲字第3311號
    裁定，就上開2 案定應執行刑為有期徒刑1 年，於96年1 月
    30日執行完畢」；「在不詳處所」更正為「在其高雄縣六龜
    鄉○○村○○路70號之居所」；證據部分補充「被告甲○○
    於本院審理中之自白」外，餘均引用檢察官起訴書之記載，
    如附件。
二、本件被告業已認罪，並經辯護人協助下與檢察官於審判外達
    成協商之合意，渠等合意內容為：被告願受科刑範圍如主文
    所載。經核被告所為，係犯毒品危害防制條例第10條第1 項
    之施用第一級毒品罪，且上開協商合意內容，並無刑事訴訟
    法第455 條之4 第1 項所列不得認罪協商之情形，本件既經
    檢察官聲請改依協商程序而為判決，本院爰不經言詞辯論，
    於協商合意範圍內為協商判決。
三、應適用之法條：刑事訴訟法第455 條之4 第2 項、第455 條
    之8 、第454 條第2 項，毒品危害防制條例第10條第1 項，
    刑法第11條前段、第47條第1 項。
四、本判決除有刑事訴訟法第455 條之4 第1 項第1 款、第2 款
    、第4 款、第6 款、第7 款所定情形之一，或違反同條第2
    項規定者外，不得上訴。
本案經檢察官鄭益雄到庭執行職務。
中    華    民    國    97    年    8     月    29    日
                  刑事第七庭    法  官  陳君杰
以上正本證明與原本無異。
如不服本判決，應於判決送達後10日內，向本院提出上訴狀。
中    華    民    國    97    年    8     月    29    日
                                書記官  李承悌
附錄本判決論罪科刑法條全文：
毒品危害防制條例第10條第1項
施用第一級毒品者，處6 月以上5 年以下有期徒刑。
附件：
臺灣高雄地方法院檢察署檢察官起訴書
                                    97年度毒偵字第3012號
    被      告  甲○○  男  35歲（民國○○年○月○日生）
                        住高雄縣六龜鄉○○路70號
                        國民身分證統一編號：Ｚ000000000號
上列被告因違反毒品防制條例案件，業經偵查終結，認應該提起
公訴，茲將犯罪事實及證據並所犯法條分敘如下：
        犯罪事實
一、甲○○前因竊盜案件，經臺灣高雄地方法院以95年度易緝字
    第20號判處有期徒刑7 月確定，嗣於民國96年1 月30日縮刑
    期滿執行完畢。
二、又甲○○前因施用毒品案件，經臺灣高雄地方法院94年度毒
    聲字第93號裁定送臺灣高雄看守所附設勒戒處所觀察、勒戒
    後，認無繼續施用毒品之傾向，於94年2 月22日執行完畢釋
    放出所，並由本署檢察官以94年度毒偵字第688 號為不起處
    分確定。詎其猶未戒絕毒癮，於前揭觀察、勒戒執行完畢後
    5 年內，復基於施用第一級毒品海洛因之犯意，於97年2 月
    4 日為警採尿時往前回溯24小時內之某時（不含公權力拘束
    期間），在不詳處所，施用第一級毒品海洛因1 次，嗣於97
    年2 月4 日晚間23時30分許，其在高雄縣美濃鎮○○路○段
    中壇橋旁因行跡可疑遭警盤查，並經警徵得其同意採尿送驗
    後，結果呈可待因、嗎啡陽性反應，始確認上情。
三、案經高雄縣政府警察局旗山分局報告偵辦。
        證據並所犯法條
一、證據清單及待證事項
┌──┬────────────┬─────────────┐
│編號│    證  據  清  單      │      待  證  事  項      │
├──┼────────────┼─────────────┤
│ 一 │被告甲○○於警詢之供述  │本件查獲經過，以及送驗尿液│
│    │                        │係徵得被告同意，由其親自排│
│    │                        │放、封緘後始送驗之事實。  │
├──┼────────────┼─────────────┤
│ 二 │高雄縣政府警察局旗山分局│1、被告於97年2月4日所採尿 │
│    │毒品防制條例案嫌疑人尿液│   液，經以酵素免疫法（EIA│
│    │對照表、採集尿液檢體監管│   ）及氣相層析質譜儀法（ │
│    │紀錄表（尿液檢體編號：旗│   GC/MS）檢驗結果，呈現可│
│    │警066號）；臺灣科技股份 │   待因、嗎啡陽性反應之事 │
│    │有限公司濫用藥物尿液檢驗│   實。                   │
│    │報告（檢體編號：旗警066 │2、被告確有施用第一級毒品 │
│    │號）各1份               │   海洛因之事實。         │
├──┼────────────┼─────────────┤
│ 三 │本署刑案資料查註紀錄表、│1、被告為累犯之事實。     │
│    │全國施用毒品案件紀錄表、│2、被告於94年2月22日觀察、│
│    │完整矯正簡表各1 份。    │   勒戒執行完畢釋放後，5年│
│    │                        │   內再犯本件施用毒品，應 │
│    │                        │   逕行追訴之事實。       │
└──┴────────────┴─────────────┘
二、核被告甲○○所為，係犯毒品危害防制條例第10條第1 項之
    施用第一級毒品罪嫌。又被告曾受如犯罪事實欄所載之有期
    徒刑之執行完畢，有本署刑案資料查註紀錄表在卷可據，其
    於受有期徒刑之執行完畢後5 年內，故意再犯有期徒刑以上
    之本罪嫌，為累犯，請依刑法第47條第1 項規定，加重其刑
    。
三、依毒品危害防制條例第23條第2 項及刑事訴訟法第251 條第
    1 項提起公訴。
    此  致
臺灣高雄地方法院
中    華    民    國    97    年    4     月    24    日
                              檢  察  官   乙○○
上正本證明與原本無異
中    華    民    國    97    年    4     月    24    日
                              檢  察  官   陳昭齡
附錄參考法條：
毒品危害防制條例第10條


司法院資訊處製作；財團法人民間司法改革基金會備份。
